【裁判字號】    95,訴,2486
【裁判日期】    950501
【裁判案由】    返還信用卡消費貸款
【裁判全文】
臺灣臺北地方法院民事判決              95年度訴字第2486號
原      告  國泰世華商業銀行股份有限公司
法定代理人  甲○○
訴訟代理人  丙○○
被      告  乙○○
上列當事人間請求返還信用卡消費貸款事件，本院於中華民國95
年4月17日言詞辯論終結，判決如下：
    主  文
被告應給付原告新台幣伍拾伍萬捌仟伍陸佰柒拾元，及其中新台
幣伍拾壹萬參仟肆佰玖拾參元部分自民國95年2月17日起至清償
日止，按週年利率百分之十九點七計算之利息。
訴訟費用由被告負擔。
    事  實
甲、原告方面：
一、聲明：如主文所示。
二、陳述：
（一）被告於民國（下同）91年8月12日，與原告成立信用卡使
      用契約，領用如後附所示之信用卡。依約被告就使用系爭
      信用卡所生之債務，負全部給付責任。此有信用卡申請書
      暨信用卡約定條款可證。被告領用系爭信用卡後，即得於
      各特約商店記帳消費，依信用卡約定條款第14、15條之約
      定，應於當期繳款截止日前向原告全部清償，或以循環信
      用方式繳付最低應繳金額，逾期清償者依信用卡約定條款
      第15、21、22條之約定，除喪失期限利益外，應另行給付
      債權人按年息百分之19.7計算之利息。截至95年2月16日
      止帳款尚餘新台幣（下同）53,613元（其中本金49,429元
      ）未按期繳付。
（二）被告另於92年8月25五日與原告成立簡易通信貸款契約，
      向原告貸款100,000元，皆按年息百分之18.5計算之利息
      ，約定分36期清償，依年金法按月計付本息，併入信用卡
      帳單中與信用卡消費帳款ㄧ同繳納。依約定條款第1條之
      約定，如未依約於繳款期限前繳款或未繳足月付金時，原
      告得將未繳金額之本金部分，或經原告主張視為到期之本
      金部分，按信用卡循環利率（年息百分之19.7）計算之利
      息。依約定條款第4、5條之約定，倘為延遲繳款經原告主
      張暫停被告信用卡之權利時，除喪失期間利益，視同全部
      到期。截至95年2月16日止帳款尚餘77,602元（其中本金
      71,617元）未按期繳付。
（三）被告另於93年4月1日與原告成立簡易通信貸款契約，向原
      告貸款210,000元，皆按年息百分之18.5計算之利息，約
      定分36期清償，依年金法按月計付本息，併入信用卡帳單
      中與信用卡消費帳款ㄧ同繳納。依約定條款第1條之約定
      ，如未依約於繳款期限前繳款或未繳足月付金時，原告得
      將未繳金額之本金部分，或經原告主張視為到期之本金部
      分，按信用卡循環利率（年息百分之19.7）計算之利息。
      依約定條款第4、5條之約定，倘為延遲繳款經原告主張暫
      停被告信用卡之權利時，除喪失期間利益，視同全部到期
      。至95年2月16日止帳款尚餘206,339元（其中本金
      189,004元）未按期繳付。
（四）被告另於民國94年5月13日與原告成立簡易通信貸款契約
      ，向原告貸款210,000元，皆按年息百分之18.5計算之利
      息，約定分60期清償，依年金法按月計付本息，併入信用
      卡帳單中與信用卡消費帳款ㄧ同繳納。依約定條款第1條
      之約定，如未依約於繳款期限前繳款或未繳足月付金時，
      原告得將未繳金額之本金部分，或經原告主張視為到期之
      本金部分，按信用卡循環利率（年息百分之19.7）計算之
      利息。依約定條款第4、5條之約定，倘為延遲繳款經原告
      主張暫停被告信用卡之權利時，除喪失期間利益，視同全
      部到期。至95年2月16日止帳款尚餘201,116元（其中本金
      203,403元）未按期繳付。
（五）查被告至民國95年2月16日止，帳款尚餘558,670元未按期
      繳付（含信用卡帳款金額為53,613元，簡易通信貸款帳款
      金額為505,057元），迭經催討無效。爰請求判決如聲明
      所示。
（六）兩造合意訂臺灣臺北地方法院為第一審管轄法院。
（七）原台灣第一信託投資股份有限公司變更為匯通商業銀行股
      份有限公司。匯通商業銀行股份有限公司於91年6月3日變
      更為國泰商業銀行股份有限公司。又國泰商業銀行股份有
      限公司於92年6月26日經財政部核准正式與世華聯合商業
      銀行股份有限公司合併，國泰商業銀行股份有限公司為消
      滅銀行，世華聯合商業銀行股份有限公司為存續銀行，世
      華聯合商業銀行股份有限公司並於92年10 月27日經經濟
      部核准登記正式更名為國泰世華商業銀行股份有限公司，
      原國泰商業銀行股份有限公司暨原世華聯合商業銀行股份
      有限公司之權利義務關係由合併後存續並更名之國泰世華
      商業銀行股份有限公司依公司法第75條規定概括承受。
三、證據：提出信用卡申請書及信用卡約定條款一件、簡易通信
    貸款申請書及約定條款三件、債權明細查報表、帳單、消費
    明細表、繳款明細表、催告還款證明各一件為證。
乙、被告方面：被告未於言詞辯論期日到場，亦未提出書狀作何
    聲明或陳述。
    理  由
甲、程序方面：
一、依約定書第26條規定，二造就本件訟爭事項，合意以本院為
    第一審管轄法院，依民事訴訟法第24條規定本院有管轄權。
二、本件被告未於言詞辯論期日到場，核無民事訴訟法第386 條
    所列各款情形，應依原告之聲請，由其一造辯論而為判決。
乙、實體方面：
一、本件原告主張被告於91年8月12日，與原告成立信用卡使用
    契約，領用如後附所示之信用卡至各特約商店記帳消費，至
    95年2月16日止帳款尚欠53,613元（其中本金49,429元）未
    按期繳付；被告另於92年8月25五日與原告成立簡易通信貸
    款契約，向原告借款100,000元，惟至95年2月16日止尚積欠
    77,602元（其中本金71,617元）未按期繳付；被告另於93年
    4月1日與原告成立簡易通信貸款契約，向原告貸款210,000
    元，至95年2月16日止尚欠206,339元（其中本金189,004元
    ）未按期繳付；被告於94年5月13日與原告成立簡易通信貸
    款契約，向原告借款210,000元，惟至95年2月16日止帳款尚
    餘201,116元（其中本金203,403元）未按期繳付，均視為全
    部到期應一次清償等前開事實，業據原告提出與所述相符之
    提出信用卡申請書及信用卡約定條款、簡易通信貸款申請書
    及約定條款、債權明細查報表、帳單、消費明細表、繳款明
    細表、催告還款證明等件為證；被告未到庭陳述，亦未提出
    書狀作何答辯，是自堪信原告之主張為真實。
二、按消費借貸之借用人應於約定期限內，返還與借用物種類、
    品質、數量相同之物，民法第478條前段定有明文；再按遲
    延之債務，以支付金錢為標的者，債權人得請求依法定利率
    計算之遲延利息。但約定利率較高者，仍從其約定利率。本
    件被告與原告訂立信用卡契約記帳消費，又向原告借款，均
    未依約償還，尚欠如主文第一項所示金額未還，參照前開說
    明，原告依信用卡契約及消費借貸法律關係，請求被告如數
    給付，為有理由，應予准許。
丙、結論：本件原告之訴為有理由，依民事訴訟法第385條第1項
    前段、第78條判決如主文。
中    華    民    國    95    年    5    月     1    日
                  民事第四庭    法  官  洪遠亮
附表：
MASTER信用卡        正卡卡號：0000000000000000
核卡日：91/08/12
信用卡簡易通信貸款  正卡卡號：0000000000000000
核卡日：92/08/25
信用卡簡易通信貸款  正卡卡號：0000000000000000
核卡日：93/04/01
信用卡簡易通信貸款  正卡卡號：0000000000000000
核卡日：94/05/13
以上正本係照原本作成
如對本判決上訴，須於判決送達後20日內向本院提出上訴狀
中    華    民    國    95    年    5     月    1     日
                                書記官  柯金珠


司法院資訊處製作；財團法人民間司法改革基金會備份。
